【裁判字號】    90,台上,2178
【裁判日期】    901206
【裁判案由】    拆屋還地等
【裁判全文】
最高法院民事裁定                                九十年度台上字第二一七八號
    上  訴  人  乙 ○ ○
    訴訟代理人  沈榮生律師
    被 上訴 人  甲○○○
    訴訟代理人  劉德福律師
右當事人間請求拆屋還地等事件，上訴人對於中華民國九十年八月三十一日台灣高等
法院高雄分院第二審更審判決（八十七年度重上更(一)字第三號），提起上訴，本院裁
定如左：
    主  文
上訴駁回。
第三審訴訟費用由上訴人負擔。
    理  由
按對於第二審判決上訴，非以其違背法令為理由，不得為之，民事訴訟法第四百六十
七條定有明文。依同法第四百六十八條規定，判決不適用法規或適用不當者，為違背
法令。而判決有同法第四百六十九條所列各款情形之一者，為當然違背法令。是當事
人提起上訴，如依民事訴訟法第四百六十八條規定，以第二審判決有不適用法規或適
用法規不當為理由時，其上訴狀或理由書應有具體之指摘，並揭示該法規之條項或其
內容。若係成文法以外之法則，應揭示該法則之旨趣。倘為司法院解釋、或本院之判
例，則應揭示該判解之字號或其內容。如以民事訴訟法第四百六十九條所列各款情形
為理由時，其上訴狀或理由書，應揭示合於該條款之事實。上訴狀或理由書如未依此
項方法表明，或其所表明者，顯與上開法條規定之情形不相合時，即難認為已對第二
審判決之違背法令有具體之指摘，其上訴自難認為合法。本件上訴人對第二審判決提
起上訴，雖以該判決違背法令為由，惟核其上訴理由狀所載內容，係就原審取捨證據
、認定事實之職權行使，及依職權解釋契約，指摘其為不當，並就原審已論斷者，泛
言未論斷，而非具體表明合於不適用法規、適用法規不當、或民事訴訟法第四百六十
九條所列各款之情形，難認對該判決之如何違背法令已有具體之指摘。依首揭說明，
應認其上訴為不合法。末按第三審法院應以第二審判決確定之事實為判決基礎，故在
第三審不得提出新攻擊方法，此觀民事訴訟法第四百七十六條第一項規定自明。本件
上訴人主張，伊原凱歌段九四二號土地上房屋之屋齡已逾五十年，曾出租與台灣省政
府充為南部就業中心，惟自撤省後已閒置，計劃將所有包含系爭土地共六○七平方公
尺總體開發興建，若擱置系爭一○○‧五四平方公尺土地，即無法為之，損失將達新
台幣一億元左右，損失甚鉅，故伊索回系爭土地殆無權利濫用云云，核係新攻擊方法
，本院無從斟酌，併予明。
據上論結，本件上訴為不合法。依民事訴訟法第四百八十一條、第四百四十四條第一
項、第九十五條、第七十八條，裁定如主文。
中      華      民      國     九十     年     十二     月      六      日
                              最高法院民事第四庭
                                  審判長法官  蕭  亨  國
                                        法官  許  朝  雄
                                        法官  謝  正  勝
                                        法官  陳  淑  敏
                                        法官  鄭  玉  山
      右正本證明與原本無異
                                              書  記  官
中      華      民      國     九十     年     十二     月     二十     日


司法院資訊處製作；財團法人民間司法改革基金會備份。
